Minutes et répertoires du notaire Claude BOUCOT, 4 août 1614 - 16 décembre 1648 (étude VI)
Archives nationales
- Minutes de Claude BOUCOT, août 1614 - 28 juin 1655; MC/ET/VI/183 - MC/ET/VI/271
  - Brevets. 1624, MC/ET/VI/260
    - Devis et marché de réparations pour l'orgue de l'église Saint-Séverin., 30 décembre 1645; MC/ET/VI/260
      'Pierre Thierry, facteur d'orgues à Paris, y demeurant ès faulxbourg Sainct-Germain-des-Prez lez Paris, rue de Seine, parroisse Sainct-Sulpice, lequel confesse avoir faict marché, promis, promect et sera tenu à Maistre Omer Tallon, conseiller du roy en ses conseilz et son premier advocat general en sa cour de parlement, noble homme Maistre Louis Gouillon, advocat en parlement, Maistre Jehan Mestivier, procureur au grand conseil, René Froumageau, marchand drappier, bourgeois de Paris, tous marguilliers de l'oeuvre et fabricque Sainct-Severin à ce presents et acceptans de faire et parfaire par ledict entrepreneur bien et deuement ainsy qu'il apartient au dire de gens à ce cognoissans, pour lesdictz sieurs marguilliers touttes les besongnes et choses portées et declarées par le devis cy-dessus des qualitez y portées aulx orgues de ladicte eglise Sainct-Severin et fournit par ledict entrepreneur de touttes choses generalement quelconques, et le tout rendre faict et parfaict en dedans le jour et feste de Pasques prochain, et y travailler et faire travailler incessamment et sans auculne discontinuité, le tout moyennant la somme de quatre cens livres que lesdictz sieurs marguilliers promectent payer audict entrepreneur ou au porteur sitost et incontinant que ladicte besongne aura esté bien et deuement faicte et parfaicte, comme dessus est dict.
      Car ainsy etc; ledict entrepreneur eslit son domicille irrevocable en la maison où il est demeurant susdicte rue, auquel lieu etc; promectant etc; obligeant chacun en droict soy, lesdictz sieurs marguilliers ès noms; renonceant etc.
      Faict et passé à l'oeuvre de ladicte eglise l'an mil six cens quarante-cinq, le trentiesme et penultiesme jour de decembre après midy, et ont signé:
      TALON P. THIERRY MESTIVIER GOQILLON FROMAGEAU LEVESQUE (notaire) BOUCOT (notaire)
      Documents du Minutier central concernant l'histoire de la musique (1600-1650), par Madeleine Jurgens, tome I [études I à X, 1763 actes], Paris, Archives nationales, 1967, p. 822XXI (instrument de recherche imprimé dématérialisé, certaines notices sont plus détaillées dans la version intégrale accessible en ligne par la rubrique 'Autres instruments de recherche', voir contexte dans le Plan d’orientation général - Notaires de Paris, guides thématiques du Minutier).
  - Brevets. 1625, MC/ET/VI/261
  - Brevets. 1626, MC/ET/VI/262
    - DOREZ (Nicolas) relieur Paris § Mariage., 2 février 1740; MC/ET/VI/262
      Artisans XVIIIe siècle, par M. Rambaud et C. Grodecki, 1956-1977 ( fichier papier entièrement dématérialisé; voir contexte dans le Plan d’orientation général - Notaires de Paris, guides thématiques du Minutier).
      contrat de mariage; Dorez, Nicolas
  - Brevets. 1627, MC/ET/VI/263
  - Brevets. 1628, MC/ET/VI/264
  - Brevets. 1629, MC/ET/VI/265
  - Brevets. 1631, MC/ET/VI/266
  - Brevets. 1632, MC/ET/VI/267
    - Vente par Jacques Le Febvre, marchand, bourgeois de Paris, Catherine Duboys, sa femme, Pierre Pijart, marchand, bourgeois de Paris, et Anne Le Febvre, sa femme, à Frère Jean-Baptiste Carré, religieux de Saint-Dominique, désigné comme recteur et modérateur du noviciat par Frère Nicolas Ridolfi, maître général de l'ordre, d'une maison, avec grand clos et jardin, sise au faubourg Saint-Germain, rue des Vaches, tenant à la Butte-du-Moulin et à Jean Pellecerf, joueur d'instruments, et derrière au Pré-aux-Clercs. Cette acquisition est faite pour y installer le noviciat général pour la réformation de l'ordre et moyennant la somme de 45.000 livres., 5 juin 1632 - 1er septembre 1632; MC/ET/VI/267
      1632, 1er septembre. Ratification par Frère Nicolas Ridolfi.
      Documents du Minutier central concernant l'histoire de la musique (1600-1650), par Madeleine Jurgens, tome I [études I à X, 1763 actes], Paris, Archives nationales, 1967, p. 587 (instrument de recherche imprimé dématérialisé, certaines notices sont plus détaillées dans la version intégrale accessible en ligne par la rubrique 'Autres instruments de recherche', voir contexte dans le Plan d’orientation général - Notaires de Paris, guides thématiques du Minutier).
    - MANJOT (Rollin) Serrurier en Carrosse; faubourg Saint-Antoine § Vente de rente., 21 mai 1704; MC/ET/VI/267
      acte de vente; Manjot, Rollin
  - Brevets. 1638, MC/ET/VI/268
  - Brevets. 1639, MC/ET/VI/269
    - Bail pour cinq ans, par Melchior Tavernier, graveur et imprimeur du roi pour les cartes géographiques, demeurant en l'île du Palais, à Mathieu Leconte, maître bonnetier au faubourg Saint-Victor, d'une maison sise grand'rue du Faubourg-Saint-Victor, appelée l'ancienne brasserie, au loyer annuel de 240 livres. (brevets)., 18 octobre 1639; MC/ET/VI/269
      bail; Faubourg-Saint-Victor (rue du); Cité (île de la); Leconte, Mathieu; Tavernier, Melchior (1594-1665); fabricant d'accessoires vestimentaires; graveur; imprimeur
  - Brevets. 1644, MC/ET/VI/270
    - Obligation par Pierre Jallet, marchand, logé à l'enseigne du Paon, paroisse Saint-Séverin, à Gilles Merger, sieur de Saint-André, demeurant en cette maison, d'une somme de 175 livres due pour son logement et sa dépense de bouche en cette maison depuis trois mois et demi., 20 avril 1644; MC/ET/VI/270
    - Obligation par Catherine Garnier, femme de Jean Esperon, écuyer, sieur de Boiscourjon, demeurant à Poitiers, logée au Rabot d'or, sur le fossé de la porte de Buci, et par Jean Destouches, l'un des vingt-quatre joueurs de hautbois et musette de la chambre du roi, demeurant en l'île du Palais, paroisse Saint-Barthélemy, de la somme de 473 livres 15 sols à Antoine de Hauberry, écuyer, sieur de Boispreaux., 4 septembre 1644; MC/ET/VI/270
  - Brevets. 1645, MC/ET/VI/271
    - Bail pour quatre ans, par Germaine Durand, veuve de Germain Pilon, à Guillaume Monier, maître savetier, demeurant près la porte Saint-Jacques, à l'enseigne de la 'Belle-Image', d'une maison consistant en un corps de logis avec caveau, petite cour, trois chambres et grenier, moyennant un loyer annuel de 150 livres. (1) La propriétaire devra faire exécuter les réparations indispensables avant l'entrée dans les lieux du locataire., 14 janvier 1608; MC/ET/VI/271
      Compléments de description: (1) L'emplacement de la maison est omis dans la minute.
      Précisions sur les lieux: Paris--Saint-Jacques (porte, enseigne de la Belle Image)
      Documents du Minutier central concernant les peintres, sculpteurs et graveurs au XVIIe siècle (1600-1650) [études I à X, 1955 actes], par Marie-Antoinette Fleury, tome I, Paris, S.E.V.P.E.N, 1969, p. 548 (instrument de recherche imprimé dématérialisé, certaines notices sont plus détaillées dans la version intégrale accessible en ligne par la rubrique 'Autres instruments de recherche', voir contexte dans le Plan d’orientation général - Notaires de Paris, guides thématiques du Minutier).
      bail; Belle Image (enseigne de la); Saint-Jacques (porte); Durand, Germaine; Monier, Guillaume; Pilon (veuve); Pilon, Germain; bottier
- Répertoire(s) de Claude BOUCOT, 2 janvier 1615 - 16 décembre 1648; MC/RE/VI/1
  - Répertoire. 1615, 2 janvier - 1648, 16 décembre, 2 janvier 1615 - 16 décembre 1648; MC/RE/VI/1
    Informations concernant le classement et la cotation:
    Le niveau inférieur de description, quand il existe, correspond aux mentions d'actes contenues dans le répertoire. Parmi celles-ci, certaines peuvent y être décrites, de manière plus ou moins détaillée. Pour consulter l'acte proprement dit, il convient de rechercher la cote au niveau des articles (registre ou liasse) des minutes du notaire (cote de type 'MC/ET').